【裁判字號】    90,易,4424
【裁判日期】    901225
【裁判案由】    竊盜
【裁判全文】
臺灣高雄地方法院刑事判決                          九十年度易字第四四二四號
    公  訴  人  臺灣高雄地方法院檢察署檢察官
    被      告  甲○○
右列被告因竊盜案件，經檢察官提起公訴（九十年度偵字第一六六四八號），本院判
決如左：
    主  文
甲○○共同竊盜，累犯，處有期徒刑肆月，如易科罰金以參佰元折算壹日。鑰匙壹支
沒收。
    事  實
一、甲○○曾於民國（下同）八十三年間因違反肅清煙毒條例案件，經本院判處有期
    徒刑三年二月，於八十三年十一月二十八日確定，於八十六年七月二十八日執行
    完畢，猶不知悔改，與丙○○（由檢察官另為不起訴處分）共同基於為自己不法
    所有之意圖，於九十年五月七日凌晨某時，在高雄縣旗山鎮○○○街大德里活動
    中心前，由甲○○在旁把風，由丙○○持其所有之鑰匙一支，共同竊取乙○○所
    有車牌號碼ＸＫ－四二六一號自用小貨車一輛，得手後由甲○○駕駛該車搭載丙○○，於九十年五月八日八時五十分許，行經高雄縣旗山鎮○○○路與中華路口
    時為警查獲。
二、案經高雄縣警察局旗山分局報請台灣高雄地方法院檢察署檢察官偵查起訴。
    理  由
一、訊據被告甲○○否認有何竊盜犯行，辯稱：伊並未與丙○○共同竊取車牌號碼Ｘ
    Ｋ－四二六一號自用小貨車云云。然查，被告確實曾與丙○○於九十年五月七日
    凌晨某時，在高雄縣旗山鎮○○○街大德里活動中心前，由甲○○在旁把風，由
    丙○○持其所有之鑰匙一支，共同竊取乙○○所有車牌號碼ＸＫ－四二六一號自
    用小貨車一輛之情，業據丙○○迭於警訊及偵查中供承不諱（見警卷第四頁背面
    及偵查卷第二十四頁），核與被害人乙○○指述情節（見警卷第五、六頁）相符
    ，並有贓物認領保管單、汽車過戶登記書影本、汽車行車執照影本、車籍作業系
    統－查詢認可資料各一紙及照片四張（見警卷第八、九頁及第十二至第十六頁）
    附卷可供佐證；被告雖陳稱「我與丙○○係朋友關係，他曾住我家，後來二人發
    生口角」等語（見本院九十年十二月十一日審判筆錄），然本院參酌「丙○○曾
    於九十年五月八日七時三十分許，在高雄縣旗山鎮○○路興南宮旁，竊取林威成
    所有車牌號碼ＯＴＹ－０五五號機車，得手後於九十年五月九日十九時三十分許
    ，與被告共乘該機車行經旗山鎮○○街與中山路口為警查獲」等情（見附於偵查
    卷之臺灣屏東地方法院九十年度易字第四０七號刑事判決事實欄），倘被告與丙○○有仇恨糾紛，二人又豈會共乘機車遭警查獲﹖足見被告陳稱曾與丙○○發生
    口角乙節，縱或屬實，然並不影響二人之友誼，而丙○○與被告既是朋友關係，
    則丙○○當無設詞構陷被告之理。綜上所述，本件事證已臻明確，被告所辯係為
    事後卸責之詞，尚難採信，其竊盜之犯行洵堪認定。
二、核被告所為，係犯刑法第三百二十條第一項之竊盜罪。被告與丙○○就上開犯行
    有犯意聯絡及行為分擔，係為共同正犯。被告曾於八十三年間因違反肅清煙毒條
    例案件，經本院判處有期徒刑三年二月，於八十三年十一月二十八日確定，於八
    十六年七月二十八日執行完畢，業據被告供明並有臺灣高雄地方法院檢察署刑案
    資料查註記錄表、臺灣高等法院被告全國前案紀錄表在卷可憑，被告於執行完畢
    後五年以內再犯有期徒刑以上之本罪，為累犯，應依刑法第四十七條之規定加重
    其刑。審酌被告年輕力壯，不思以正當途徑取財，竟與丙○○共同竊取自用小貨
    車，及其犯罪之動機僅為一時貪念，智識程度為國中肄業，犯後態度尚稱良好，
    該車現值約為新臺幣二萬元，所生之危害尚非十分鉅大等一切情狀，爰量處如主
    文所示之刑，並諭知易科罰金之折算標準。錀匙一支雖未扣案，然係為同案被告
    丙○○所有供其與被告共同竊盜犯罪所用之物，又無積極證據證明業已滅失，仍
    應依刑法第三十八條第一項第二款之規定予以宣告沒收。
據上論斷，應依刑事訴訟法第二百九十九條第一項前段，刑法第二十八條、第三百二
十條第一項、第四十七條、第四十一條第一項，罰金罰鍰提高標準條例第一條前段、
第二條，判決如主文。
中      華      民      國    九  十    年    十  二    月    二十五    日
                                      臺灣高雄地方法院刑事第三庭
                                          法  官  孫  啟  強
右正本證明與原本無異。
如不服本判決，應於判決送達後十日內，向本院提出上訴狀。
                                          書記官  盧  雅  婷
中      華      民      國    九  十    年    十  二    月    二十五    日
附錄本判決論罪科刑之法條：
刑法第三百二十條第一項：
意圖為自己或第三人不法之所有，而竊取他人之動產者，為竊盜罪，處五年以下有期
徒刑、拘役或五百元以下罰金。


司法院資訊處製作；財團法人民間司法改革基金會備份。
